---
format: pdf
geometry:
  - top=30mm
  - left=20mm
  - right=30mm
  - heightrounded
---


```{r}
#| echo: false
#| warning: false
#| message: false
library(tidyverse)
library(gt)
library(readxl)
invisible(Sys.setlocale(locale='no_NB.utf8'))

# Leser inn data
budsjett <- read_rds("timebudsjett_emne.rds") %>% 
  mutate(aktivitet = str_trim(aktivitet)) %>% 
  mutate(aktivitet = case_when(aktivitet  %in% c("Hovedveileder", "Bi.veileder") ~ "Veiledning",
                            aktivitet %in% c("lage_eksamen", "lage_utsatt_eksamen") ~ "Lage eksamen",
                            aktivitet %in% c("forkurs", "video") ~ "annet",
                            str_sub(aktivitet, 1, 6) == "sensur" ~ "sensur",
                            str_sub(aktivitet, -6, -1) == "sensur" ~ "sensur", 
                            TRUE ~ aktivitet)
         ) 

emnekode <- unique(budsjett$emne)


```

# Emnerapport `r emnekode`

Dette er en oversikt over planlagt bemanning for emnet `r emnekode`  slik det ser ut per `r Sys.Date()`. Tallene er *antall* av hver aktivitet, talt som dobbelttimer forelesning, dobbelttime seminar, antall kandidater til sensur osv. 


\begingroup
\setlength{\LTleft}{0pt minus 500pt}
\setlength{\LTright}{0pt minus 500pt}
\fontsize{10pt}{12pt}\selectfont
\addtolength{\tabcolsep}{-3pt}


```{r}
#| echo: false
#| warning: false
#| message: false
budsjett %>% 
  select(navn, aar, semester, aktivitet, antall) %>% 
  pivot_wider(id_cols = c(navn, aktivitet), names_from = c(aar, semester), values_from = antall) %>% 
  arrange(match(aktivitet, c("Emneansvar", "Forelesning", "Seminargrupper", "Lage Eksamen", "Lage Utsatt Eksamen", "Ordinær Sensur", "Sensur Utsatt"))) %>% 
  relocate(aktivitet) %>% 
  #slice(1:5) %>% 
  gt(groupname_col = "aktivitet") %>% 
  sub_missing(missing_text = "-") %>%
  fmt_number(decimals = 1) %>% 
  tab_stub_indent(
    rows = everything(),
    indent = 5) %>% 
  tab_spanner_delim(
    delim = "_"
  ) %>% 
  cols_label(
    ends_with("1") ~ "Vår",
    ends_with("2") ~ "Høst") %>% 
  as_latex()

```




Oversikt over antall oppmeldte studenter og resultater tidligere år.

```{r}
#| echo: false
#| warning: false
#| message: false
emnegjennomforing <- read_xlsx("data/Emnegjennomforing.xlsx") %>% 
  janitor::clean_names() %>% 
  rename(emne = emne_1) %>% 
  mutate(emne = stringr::word(emne, 1)) %>% 
  select(arstall, emne, oppmeldte, bestatt_studenter, emnefrafall_percent, strykprosent, snittkarakter)

emnegjennomforing %>% 
  fill(emne) %>% 
  filter(emne == emnekode) %>% 
  mutate(frafall = paste( round(emnefrafall_percent*100, 1), "%"), 
         strykprosent = paste( round(strykprosent*100, 2), "%"),
         snittkarakter = round(snittkarakter, 1)) %>% 
  rename(bestått = bestatt_studenter) %>% 
  select(arstall, oppmeldte, bestått, frafall, strykprosent, snittkarakter) %>% 
  gt() %>% 
  as_latex()
```


\endgroup